# 外包单位承担行政罚款的会计处理

提问人：李李 Q 时间：2017-11-16 16:26:22
请教陈版主和各位老师： 最近遇到一个案例，A企业建立一个光伏电站，将办理行政审批及权属资料相关工作全部外包为另外一个B公司，合同价款 600 万，企业之间业另有约定，如果企业因为行政违规产生的罚款，由B公司承担，A公司不承担罚款，现在企业由于未批先建，导致行政罚款 60 万，企业未做账务处理，行政罚款由B公司缴纳。请问，如何进行账务处理

回答人：chenyiwei
A企业是否为该光伏电站的运营和受益主体？B公司只是提供注册、申报审批等方面的服务？如果是，则A仍应确认该项罚款导致的营业外支出（因为处罚对象仍然是A而不是B），同时在后续收到B的补偿款时，或者B直接代付罚款时，确认营业外收入。